臺灣士林地方法院民事裁定
111年度消債全字第10號
聲  請  人  温淼蒸  
代  理  人  林心瀅律師（法律扶助）
上列聲請人因聲請更生事件，聲請保全處分，本院裁定如下：
    主  文
聲請駁回。
    理  由
一、法院就更生或清算之聲請為裁定前，得因利害關係人之聲請
    或依職權，以裁定為下列保全處分：一、債務人財產之保全
    處分。二、債務人履行債務及債權人對於債務人行使債權之
    限制。三、對於債務人財產強制執行程序之停止。四、受益
    人或轉得人財產之保全處分。五、其他必要之保全處分，消
    費者債務清理條例（下稱消債條例）第19條第1項固有明文
    。惟法院就更生或清算之聲請為裁定前，須為防杜債務人之
    財產減少，維持債權人間之公平受償，及使債務人有重建更
    生之機會，始有為保全處分之必要，此觀消債條例第19條立
    法說明即明。
二、聲請意旨略以：聲請人有不能清償債務之虞，已向本院聲請
    更生，惟其薪資所得及存款，現遭債權人裕富數位資融股份
    有限公司聲請強制執行，經本院民事執行處以111年度司執
    字第59326號強制執行事件（下稱系爭執行事件）強制執行
    中，此將妨礙其他債權人公平受償之機會，更有害於聲請人
    重建經濟生活，而有違消債條例之立法目的，爰依消債條例
    第19條第1項規定，聲請以裁定保全聲請人之財產等語。
三、經查：聲請人前向本院聲請更生，經本院以111年度消債更
    字第119號更生事件受理中等情，業經本院調取上開事件全
    卷查核無誤。聲請人主張其薪資所得及存放於臺灣銀行之存
    款，現由系爭執行事件強制執行中，固據其提出本院民事執
    行處執行命令為憑。然更生程序旨在重建聲請人之經濟生活
    ，殊非不許有執行名義之債權人，於法院裁定開始更生程序
    前，對聲請人之財產強制執行取償。且債權人先循強制執行
    程序取償後，聲請人所負債務減少，有利於日後更生方案之
    履行。經本院調閱系爭執行事件卷宗，就上開存款之執行，
    因扣押金額於扣除手續費後不足新臺幣1,000元，而未予扣
    押，則聲請人此部分財產之狀況，未因系爭執行事件而受影
    響。況更生程序，本即係以法院裁定開始更生程序後，聲請
    人之薪資、執行業務所得及其他固定收入，作為更生方案之
    主要清債來源，則允許債權人於法院裁定開始更生程序前，
    對聲請人之存款債權為強制執行，僅造成聲請人於開始更生
    程序前，可運用之資金減少，並無礙於嗣後更生程序之進行
    ，及聲請人日後依更生方案履行之能力，對聲請人之重建更
    生尚不生影響。況其他債權人如欲行使債權，仍得於系爭執
    行事件聲明參與分配，亦無礙於債權人間之公平受償。聲請
    人復未釋明，系爭執行事件之強制執行程序，有何具體情事
    將致更生目的不能達成，而有予以停止之必要。從而，聲請
    人本件保全處分之聲請，為無理由，應予駁回。
四、爰裁定如主文。
中　　華　　民　　國　　111 　年　　9 　　月　　14　　日
                  民事第三庭法  官  江哲瑋
以上正本係照原本作成。
如對本裁定抗告，應於裁定送達後10日內向本院提出抗告狀，並
繳納抗告費新臺幣1,000 元。
中　　華　　民　　國　　111 　年　　9 　　月　　14　　日
                            書記官  張祐誠